臺灣高等法院臺中分院刑事裁定　　　　　　　　　　九十三年度交抗字第三五一號
　　抗　告　人
　　即受處分人　甲○○
右抗告人因違反道路交通管理處罰條例聲明異議案件，不服臺灣臺中地方法院中華民
國九十三年四月十六日所為裁定（九十三年度交聲字第二七○號），提起抗告，本院
裁定如左：
    主　　  文
抗告駁回。
    理  　　由
一、抗告意旨略以：抗告人無收到違規罰單，且戶籍地址臺中市○區○○里○鄰○○
    ○街六巷九號九樓德昌中華為一良好管理式住宅，經抗告人查證沒有任何掛號紀
    錄在管理室而沒被本人領回而退回郵局，且也沒有郵局的任何招領通知，本人的
    戶籍地址若是有掛號必定會通知本件和留下紀錄在管理室，此罰單卻沒有，也沒
    有郵局招領通知，是本件係罰單未送交本人所致，並非抗告人不繳罰單等語。
二、原審裁定以：「按汽車駕駛人，行經有燈光號誌管制之交岔路口闖紅燈者，處新
    臺幣一千八百元以上五千四百元以下罰鍰，並記違規點數三點；汽車所有人名稱
    、地址如有變更，均應向公路監理機關辦理登記；汽車有各項異動，不依規定申
    報登記者，處汽車所有人新臺幣九百元以上一千八百元以下罰鍰；汽車駕駛人之
    行為有闖紅燈、其他違規行為經以科學儀器取得證據資料之情形，當場不能或不
    宜攔截製單舉發者，得對汽車所有人逕行舉發處罰。前項逕行舉發，應記明車輛
    牌照號碼、車型等可資辨明之資料，查明汽車所有人姓名或名稱、住址後，製單
    舉發處罰之。道路交通安全規則第一百零二條第一項第一款、第二十三條第一項
    、道路交通管理處罰條例第七條之二第一款、第六款、第十六條、第五十三條、
    第六十三條第一項第三款與道路交通管理事件統一裁罰標準表分別定有明文。經
    查：受處分人甲○○，其所有之車號Ｂ五─六六六一號自用小客車，於民國九十
    二年十月二日十五時十六分許，在臺中市○○路與忠明南路口處，因駕車行經有
    燈光號誌管制之交岔路口闖紅燈之違規事實，經臺中市警察局交通警察隊員警以
    採證照片依法逕行舉發等情，非但為受處分人於異議狀所不爭執，並有原舉發機
    關舉發之違反道路交通管理事件通知單一紙、採證照片二張與裁決書一份在卷可
    稽。雖受處分人以上開情詞置辯，惟經本院審酌卷內相關文件資料得知：受處分
    人於八十六年七月一日即將戶籍遷入臺中市○區○○里○鄰○○○街六巷九號九
    樓之二，至今未再遷出。原舉發機關於九十二年十月二十一日，依法定地址即臺
    中市○區○○里○鄰○○○街六巷九號九樓之二，以掛號寄送該違規通知單，經
    郵政機關退回，因無法送達而依法辦理公示送達，此亦有原舉發機關違規通知單
    、公示送達之公告、單退公示註記移送表、退回之郵件信封與法務部戶役政連結
    作業系統提供受處分人之戶籍資料等在卷可佐。是本件違規通知單，其送達程序
    於法核無不合，已生送達之效力，受處分人之闖紅燈違規事實，亦堪以認定。從
    而，原處分機關據以援引上開規定，裁處罰鍰新臺幣五千四百元整，並記違規點
    數三點，逾期則依裁決書處罰主文規定處罰，並無不當，本件異議為無理由，應
    予駁回。」等語，核無違誤 ，應予維持。
三、經查：本件有原舉發機關違規通知單、公示送達之公告、單退公示註記移送表、
    退回之郵件信封與法務部戶役政連結作業系統提供受處分人之戶籍資料等在卷可
    佐。且原審卷附送交本件違規通知單之信封，載明：「已搬離」，並蓋有德昌中
    華大樓郵件收發章，而經臺中稽查勾選「遷移不明」等字樣（詳見原審卷第六頁
    ），足證本件抗告意旨認通知單未郵寄送交德昌中華大樓云云，即有誤會。而原
    處分機關既已踐行公示送達程序，其送達業已合法，尚無從以抗告人本人未收受
    通知單，指摘原裁定不當，是抗告人右揭抗告，顯無理由，應予駁回。
四、爰依道路交通案件處理辦法第二十六條、刑事訴訟法第四百十二條裁定如主文。
中      華      民      國　    九十三     年     五      月    十一　　日
                                臺灣高等法院臺中分院刑事第三庭
                                      審判長法  官　陳　朱  貴
                                      　　　法　官　劉　連　星
                                      　　　法　官  胡　忠　文
右正本證明與原本無異。
不得再抗告。
　　　　　　　　　　　　　　　　　　　　　　書記官  許  美  惠
中      華      民      國　    九十三     年     五      月    十一　　日
                                                                        Ｒ
